臺灣臺北地方法院民事判決　　　　　　　　　　　　九十二年度訴字第五九八六號
　　原　　　告　華泰商業銀行股份有限公司
　　法定代理人　丙○○
　　訴訟代理人　乙○○
　　被　　　告　王輝章即王輝章建築師事務所
　　　　　　　　甲○○
　　　　　　　　丁○○
當事人間請求清償借款事件，本院於民國九十三年二月二十四日言詞辯論終結，判決
如下：
    主  文
被告王輝章即王輝章建築師事務所、甲○○應連帶給付原告新台幣肆佰萬元，及自民
國九十二年一月二十八日起至清償日止，按年息百分之八．六三計算之利息，並自民
國九十二年二月二十八日起至清償日止，逾期在六個月以內者，按上開利率百分之十
，超過六個月者，超過部分按上開利率百分之二十計付違約金。
被告應連帶給付原告新台幣壹佰壹拾貳萬伍仟元，及自民國九十二年四月八日起至清
償日止，按年息百分之七．五計算之利息，並自民國九十二年五月八日起至清償日止
，逾期在六個月以內者，按上開利率百分之十，超過六個月者，超過部分按上開利率
百分之二十計付違約金。
被告王輝章即王輝章建築師事務所應給付原告新台幣伍拾玖萬陸仟陸佰拾元，及自
民國九十二年三月三日起至清償日止，按年息百分之七．六八七計算之利息，並自民
國九十二年四月三日起至清償日止，逾期在六個月以內者，按上開利率百分之十，超
過六個月者，超過部分按上開利率百分之二十計付違約金。
訴訟費用由被告王輝章即王輝章建築師事務所、甲○○連帶負擔十分之七，由被告連
帶負擔十分之二，餘由被告王輝章即王輝章建築師事務所負擔。
    事  實
甲、原告方面：
一、聲明：如主文所示。
二、陳述：
（一）兩造於授信約定書第十一條約定合意以鈞院為第一審管轄法院，合先陳明。
（二）被告王輝章即王輝章建築師事務所以被告甲○○為連帶保證人，於民國九十一
      年三月二十一日向原告借用新台幣（下同）肆佰萬元，借款期間自九十一年三
      月二十一日起至九十二年三月二十一日止，到期即應清償本息，另約定利息按
      原告基本放款利率年息百分之八．六三減碼年息百分之一．一三按月計算，並
      隨原告基本放款利率變動而調整，逾期付息或到期未清償本息時，即喪失期限
      利益，債務視為全部到期，除按基本放款利率付息外，逾期清償在六個月以內
      者，按上開利率百分之十，超過六個月者，超過部分按上開利率百分之二十計
      付違約金。詎被告王輝章即王輝章建築師事務所自九十二年一月二十八日起即
      未依約繳款，屢經催討仍未獲置理。
（三）被告王輝章即王輝章建築師事務所，另邀同其餘被告為本票共同發票人，於九
      十一年八月八日憑以向原告借款壹佰伍拾萬元，並於本票條款中約定利息自發
      票日起算，依原告基本放款利率年息百分之八．六二五減碼年息百分之一．一
      二五計算，按月付息，隨原告基本放款利率調整而調整，逾期付息或到期未清
      償本息時，即喪失期限利益，債務視為全部到期，除按基本放款利率付息外，
      逾期清償在六個月以內者，按上開利率百分之十，超過六個月者，超過部分按
      上開利率百分之二十計付違約金。詎被告王輝章即王輝章建築師事務所自九十
      二年四月八日起即未依約繳款，至今仍積欠本金壹佰壹拾貳萬伍仟元。
（四）被告王輝章即王輝章建築師事務所又於九十一年三月六日向原告申請簽訂金融
      卡借款契約，約定借款以一年為期，自九十一年三月六日起至九十二年三月六
      日止，在期間內得於額度陸拾萬元內陸續借款，利息按原告基本放款利率年息
      百分之八．六三減碼年息百分之○．七八計算，隨原告基本放款利率變動而調
      整，按月於月底給付，如未依約清償本息時，即喪失期限利益，債務視為全部
      到期，並自逾期之日起除按借款約定利率計息外，逾期清償在六個月以內者，
      按上開利率百分之十，超過六個月者，超過部分按上開利率百分之二十計付違
      約金。詎被告王輝章即王輝章建築師事務所自九十二年三月三日起即未依約繳
      款，屢經催討仍未獲置理，尚積欠本金伍拾玖萬陸仟陸佰拾元。
（五）為此本於消費借貸及連帶保證契約之法律關係，起訴請求：
      1.被告王輝章即王輝章建築師事務所、甲○○連帶給付肆佰萬元，及自九十二
        年一月二十八日起至清償日止，按年息百分之八．六三計算之利息，並自九
        十二年二月二十八日起至清償日止，逾期在六個月以內者，按上開利率百分
        之十，超過六個月者，超過部分按上開利率百分之二十計付違約金。
      2.被告連帶給付壹佰壹拾貳萬伍仟元，及自九十二年四月八日起至清償日止，
        按年息百分之七．五計算之利息，並自民國九十二年五月八日起至清償日止
        ，逾期在六個月以內者，按上開利率百分之十，超過六個月者，超過部分按
        上開利率百分之二十計付違約金。
      3.被告王輝章即王輝章建築師事務所給付伍拾玖萬陸仟陸佰拾元，及自九十
        二年三月三日起至清償日止，按年息百分之七．六八七計算之利息，並自九
        十二年四月三日起至清償日止，逾期在六個月以內者，按上開利率百分之十
        ，超過六個月者，超過部分按上開利率百分之二十計付違約金。
三、證據：提出金融卡借款契約、本票、擔保放款借據、授信約定書、歸戶總數查詢
    、收款利率查詢、計息明細檔資料列印、本金及利息明細資料、放款帳戶查詢。
乙、被告方面：
壹、被告王輝章即王輝章建築師事務所、甲○○未於言詞辯論期日到場，亦未提出書
    狀作何聲明或陳述。
貳、被告丁○○部分：
一、聲明：原告之訴駁回。
二、陳述：被告丁○○有在本票及授信約定書上簽名，當初係因與被告王輝章為親戚
    關係始同意協助其向原告借款，對於被告王輝章之還款情形不清楚。
    理  由
甲、程序方面：
一、兩造業於授信約定書第十一條約定合意以本院為第一審管轄法院，有授信約定書
    在卷可稽，故本院自有管轄權，合先敘明。
二、本件被告王輝章即王輝章建築師事務所、甲○○未於言詞辯論期日到場，核無民
    事訴訟法第三百八十六條所列各款情形，應依原告之聲請，由其就此部分一造辯
    論而為判決。
乙、得心證之理由：
一、本件原告主張：(一)被告王輝章即王輝章建築師事務所以被告甲○○為連帶保證人
    ，於九十一年三月二十一日向其借用肆佰萬元，借款期間自九十一年三月二十一
    日起至九十二年三月二十一日止，到期即應清償本息，另約定利息按原告基本放
    款利率年息百分之八．六三減碼年息百分之一．一三按月計算，隨原告基本放款
    利率變動而調整，詎被告王輝章即王輝章建築師事務所自九十二年一月二十八日
    起即未依約繳款；(二)被告王輝章即王輝章建築師事務所，另邀同其餘被告為本票
    共同發票人，於九十一年八月八日憑以向原告借款壹佰伍拾萬元，並於本票條款
    中約定利息自發票日起算，依原告基本放款利率年息百分之八．六二五減碼年息
    百分之一．一二五計算，按月付息，隨原告基本放款利率調整而調整，詎被告王
    輝章即王輝章建築師事務所自九十二年四月八日起即未依約繳款，至今仍積欠本
    金壹佰壹拾貳萬伍仟元；(三)被告王輝章即王輝章建築師事務所又於九十一年三月
    六日向原告申請簽訂金融卡借款契約，約定借款以一年為期，自九十一年三月六
    日起至九十二年三月六日止，在期間內得於額度陸拾萬元內陸續借款，利息按原
    告基本放款利率年息百分之八．六三減碼年息百分之○．七八計算，隨原告基本
    放款利率變動而調整，按月於月底給付，詎被告王輝章即王輝章建築師事務所自
    九十二年三月三日起即未依約繳款，尚積欠本金伍拾玖萬陸仟陸佰拾元；以上
    均約定如未依約清償本息時，即喪失期限利益，債務視為全部到期，且應給付違
    約金等事實，已據其提出金融卡借款契約、本票、擔保放款借據、授信約定書、
    歸戶總數查詢、收款利率查詢、計息明細檔資料列印、本金及利息明細資料、放
    款帳戶查詢為證。被告丁○○已明白陳述確有在本票、授信約定書上簽名為共同
    發票人等語而為自認，被告王輝章即王輝章建築師事務所、甲○○經於相當時期
    受合法之通知，而於言詞辯論期日不到場，亦未提出準備書狀爭執，依民事訴訟
    法第二百八十條第三項準用第一項規定，視同對原告主張之前述事實為自認，自
    堪信原告主張為真實。
二、從而，原告依消費借貸及連帶保證契約請求被告給付借款各如主文第一項至第三
    項所示，為有理由，應予准許。
丙、結論：
    本件原告之訴為有理由，依民事訴訟法第三百八十五條第一項前段、第八十五條
    第一項但書、第八十五條第二項，判決如主文。
中　　　華　　　民　　　國　　九十三　　年　　　二　　　月　　二十七　　日
                              民事第三庭  法  官    賴錦華
正本係照原本作成
如對本判決上訴，須於判決送達後廿日內向本院提出上訴狀
中　　　華　　　民　　　國　　九十三　　年　　　二　　　月　　二十七　　日
                                          書記官    林桂玉
